臺灣板橋地方法院刑事判決　　　　　　　　　　　　九十一年度交易字第一七四號
　　公　訴　人　臺灣板橋地方法院檢察署檢察官
　　被　　　告　乙○○
右列被告因公共危險等案件，經檢察官提起公訴 (九十一年度偵字第三一０七號)，
本院判決如左：
    主  文
乙○○服用酒類，不能安全駕駛動力交通工具而駕駛，處拘役伍拾日，如易科罰金，
以參佰元折算壹日。緩刑貳年。
被訴業務過失傷害部分公訴不受理。
    事  實
一、乙○○明知其於民國九十一年一月二十六日凌晨二時許，在臺北縣三重市○○街
    友人經營之小吃店內飲用清酒一瓶後，其意識模糊不清，已至不能安全駕駛動力
    交通工具之程度，猶執意於同日凌晨四時二十五分許，駕駛其所任職於「林彼得
    害蟲有限公司」之車號ＣＧ─０三六九號─０Ｆ─０八八三號小客車，沿臺北縣
    三重市○○街南向行駛，行經仁愛街與溪尾街口時，應注意減速慢行，並作隨時
    停車之準備，及注意車前狀況，隨時採取必要之安全措施，且依當時情形，並無
    不能注意之情事，竟疏未注意，貿然闖越紅燈穿越該路口，適有甲○○騎乘ＪＡ
    六─七七九號重型機車，沿溪尾街東向駛來，遭乙○○所駕駛之自小貨車車頭撞
    擊甲○○機車左側，致甲○○人車倒地，並受有蜘蛛網膜下出血、骨盆骨折、左
    側脛骨及腓骨骨折、多處擦傷、頭部外傷併頭皮血腫撕裂傷之傷害（過失傷害部
    分後敘）。嗣經警測得其呼氣中酒精濃度每公升高達０．八九毫克。
二、案經甲○○告訴及臺北縣警察局三重分局報請臺灣板橋地方法院檢察署檢察官偵
    查起訴。
    理  由
壹、有罪部分：
一、右揭犯罪事實，業據被告乙○○於警訊、偵審中坦承不諱，並據告訴人甲○○於
    偵查中指訴在卷，且其於上開車禍肇事後，經警到場處理時，其呼氣中酒精濃度
    值達每公升０．八九毫克，此有汽機車駕駛人酒後生理協調平衡檢測紀錄表及酒
    精測試紙各乙紙附卷可證，是本件被告酒醉駕車，嗣並因而肇事，顯見其已達不
    能安全駕駛之情狀，復有道路交通事故調查報告表、現場照片十六幀等件附為證
    。足見被告於飲酒後開始駕車當時，顯已達到不能安全駕駛動力交通安全工具之
    程度甚明。本案罪證明確，被告犯行洵堪認定。
二、按刑法第一百八十五條之三規定所謂「不能安全駕駛」係抽象危險犯，並不以發
    生具體危險為必要，對於酒精濃度呼氣已達每公升零點五五毫克（０．五五MG/L
    ）以上者，肇事率為一般正常人之十倍，認為已達不能安全駕駛之標準，此業經
    法務部八十八年五月十八日法八八檢字第００一六六九號函告週知。而本件被告
    為警查獲時經酒精測試，其呼氣中酒精濃度高達每公升０．八九毫克，顯已超過
    上開標準（即０．五五MG/L）甚多，從而，足認被告顯已達不能安全駕駛之程度
    。故核被告所為，係犯刑法第一百八十五條之三之公共危險罪。按酒精成分對人
    之意識能力具有不良影響，超量飲酒後會導致對週遭事務之辨識及反應能力較平
    常狀況薄弱，因而酒後駕車在道路上行駛，對一般往來之公眾及駕駛人自身皆具
    有高度危險性。爰審酌被告明知上情，既漠視自己安危，更枉顧公眾行之安全，
    於服用酒類，酒後呼氣酒精濃度達每公升０‧八九毫克以上，已處於不能安全駕
    駛動力交通工具之狀態，惟其犯罪後已坦承犯行，態度良好等一切情狀，量處如
    主文所示之刑，並諭知易科罰金之折算標準，以示懲儆。又被告前未曾受有期徒
    刑以上刑之宣告，有臺灣高等法院檢察署刑案紀錄簡覆表乙份在卷足憑，因一時
    失慮，偶罹刑典，事後已坦承犯行，深具悔意，並與告訴人達成和解，深具悔意
    ，認經此刑之宣告後，應知警惕而無再犯之虞，本院因認暫不執行其刑為當，予
    以宣告緩刑二年，用啟自新。
貳、公訴不受理部分：
一、公訴意旨略以：被告為林彼得害蟲有限公司之業務人員，因送貨之需要，須駕駛
    自小貨車，為以駕駛自小貨車為附隨業務之人，其於酒後已處於不能安全駕駛動
    力交通工具之狀態，猶駕車於前開時地，高速穿過而撞擊告訴人甲○○所騎乘之
    機車左側，致其受有蜘蛛網膜下出血、骨盆骨折、左側脛骨及腓骨骨折、多處擦
    傷、頭部外傷併頭皮血腫撕裂傷之傷害，因認被告涉犯刑法第二百八十四條第二
    項前段之業務過失傷害罪。
二、按告訴乃論之罪，告訴人於第一審辯論終結前得撤回其告訴，刑事訴訟法第二百
    三十八條第一項定有明文。查本件告訴人甲○○告訴被告業務過失傷害案件，起
    訴書認係觸犯刑法第二百八十四條第二項前段之罪，依同法第二百八十七條前段
    之規定，須告訴乃論。茲據告訴人於九十一年五月十三日當庭撤回告訴，是此部
    分自應諭知不受理之判決。
據上論斷，應依刑事訴訟法第二百九十九條第一項前段、第三百零三條第三款，刑法
第一百八十五條之三、第四十一條第一項前段、第七十四條第一款、罰金罰鍰提高標
準條例第二條，判決如主文。
本案經檢察官壽勤偉到庭執行職務
中      華      民      國  九十一    年      五      月     二十     日
                                      臺灣板橋地方法院交通法庭
                                          法  官  徐  蘭  萍
右正本證明與原本無異。
如不服本判決，應於判決送達後十日內向本院提出上訴狀 (應附繕本) ，上訴於
臺灣高等法院。
                                          書記官  莊  川  億
中      華      民      國    九十一    年      五      月     二十     日
附錄本案論罪科刑法條全文：
刑法第一百八十五條之三：
服用毒品、麻醉藥品、酒類或其他相類之物，不能安全駕駛動力交通工具而駕駛者，
處一年以下有期徒刑、拘役或三萬元以下罰金。
